# **NATALIE CHANG CHAVEZ**



Proactiva, empática y sociable, llevo a cabo con responsabilidad y compromiso los proyectos a realizar.

Me comunico de manera asertiva, logrando así contribuir al buen desarrollo de mi equipo de trabajo.

Apasionada por el diseño de experiencias que impacten positivamente en la vida de las personas.

# DIRECCIÓN

## **CONTACTO**





931873556 M



nataliechangch99@gmail.com

## **EDUCACIÓN**

#### **LABORATORIA**

May2018 - Nov2018

- Desarrollo Front-end básico
- Especialización en UX Design

## UNIVERSIDAD PERUANA DE CIENCIAS APLICADAS (UPC)

Agto2017 - Dic2017

- Administración y negocios internacionales

#### **EXPERIENCIA**

#### SERVICIO INDEPENDIENTE

Sept2017 -Nov2017

- Registrar una marca (propiedad intelectual) de agua de mesa en Indecopi para una empresa privada.

## FUXION

Sept2016 - Feb2017

- Liderar un equipo de ventas para alcanzar los objetivos semanales
- Realizar ventas directas para aumentar el volumen de equipo

#### **HABILIDADES**

**PROACTIVIDAD** 

TRABAJO EN EQUIPO

**LIDERAZGO** 

ANÁLISIS Y SOLUCIÓN

CREATIVIDAD E INNOVACIÓN

**COORDINACIÓN Y GESTIÓN DE EQUIPOS** 

## CONOCIMIENTO

#### > Herramientas

- Figma
- Adobe XD
- Marvel
- Invision
- Zeplin
- Maze • HTML
- CSS
- JS (básico)
- Git/Github
- Firebase (básico)
- Bootstrap
- Materialize
- Office (intermedio)

> Idiomas

# **TOP ENGLISH CENTER** (CRC-PERÚ) Feb2018 - Actual

- Inglés (avanzado)

### **ACTIVIDADES REALIZADAS**

## ORGANIZACIÓN KAIROX

Sept2016 - Feb2017

- Capacitaciones semanales de ventas, desarrollo personal y liderazgo

## D1 - ASOCIACIÓN CULTURAL

Sept2015 - Oct2015

- Proyecto de voluntariado (proyecto milagros) en pro de los niños.